Config:
  hfst:
    Gen: ../../../src/generator-gt-norm.hfst
    Morph: ../../../src/analyser-gt-norm.hfst
  xerox:
    Gen: ../../../src/generator-gt-norm.xfst
    Morph: ../../../src/analyser-gt-norm.xfst
    App: lookup

Tests:

# todo:
# Proofread the gold standard (below)
# Then: run analyser, then correct. 


  Verb - näkkyyt: # Verb 'to bring' - full paradigm
     näkkyyt+V+Inf: näkkyyt
     näkkyyt+V+Act+Ind+Prs+Sg1: nävyn
     näkkyyt+V+Act+Ind+Prs+Sg2: nävyt
     näkkyyt+V+Act+Ind+Prs+Sg3: näkkyy
     näkkyyt+V+Act+Ind+Prs+Pl1: nävymä
     näkkyyt+V+Act+Ind+Prs+Pl2: nävyttä
     näkkyyt+V+Act+Ind+Prs+Pl3: nävythään
     näkkyyt+V+Act+Ind+Prt+Sg1: nävyin
     näkkyyt+V+Act+Ind+Prt+Sg2: nävyit
     näkkyyt+V+Act+Ind+Prt+Sg3: näkkyi
     näkkyyt+V+Act+Ind+Prt+Pl1: nävyimä
     näkkyyt+V+Act+Ind+Prt+Pl2: nävyittä
     näkkyyt+V+Act+Ind+Prt+Pl3: nävythiin
     näkkyyt+V+PrfPrc+Sg+Nom: näkyny

     näkkyyt+V+Act+Cond+Sg1: näkyisin
     näkkyyt+V+Act+Cond+Sg2: näkyisit
     näkkyyt+V+Act+Cond+Sg3: näkyisi
     näkkyyt+V+Act+Cond+Pl1: näkyisimmä
     näkkyyt+V+Act+Cond+Pl2: näkyisittä
     näkkyyt+V+Act+Cond+Pl3: näkyisivät
     
